---
title: "Laporan Analisis Iklim dan Bencana"
author: "Dashboard Analisis Iklim - Kelompok 6"
date: "`r format(Sys.time(), '%d %B %Y')`"
output: 
  word_document: 
    toc: true
    number_sections: true
params:
  provinsi: "Indonesia"
  tahun_awal: 2020
  tahun_akhir: 2024
  data: NULL
---


```{r setup, include=FALSE}
# Opsi global untuk membuat laporan bersih
knitr::opts_chunk$set(echo = FALSE, warning = FALSE, message = FALSE, fig.align = 'center')

# Memuat semua library yang dibutuhkan
library(dplyr)
library(ggplot2)
library(knitr)
library(stringr)
library(tidyr)
```

# 1. Ringkasan Statistik Utama
## Tabel berikut menampilkan metrik-metrik utama yang dihitung dari data yang telah difilter, mereplikasi nilai yang ditampilkan pada Info Box di dashboard.

```{r}
# Mengakses data yang dikirim dari Shiny
data_laporan <- params$data

# Menghitung metrik ringkasan dari data
total_kejadian_bencana <- sum(data_laporan$Total_Kejadian, na.rm = TRUE)
total_korban_jiwa <- sum(data_laporan$Total_Korban, na.rm = TRUE)
suhu_rata_rata <- mean(data_laporan$suhu_rata2, na.rm = TRUE)

# Membuat tabel ringkasan
tabel_ringkasan <- data.frame(
  Indikator = c("Total Kejadian Bencana", "Total Korban Jiwa", "Rata-rata Suhu Tahunan"),
  Nilai = c(
    format(total_kejadian_bencana, big.mark = ","),
    format(total_korban_jiwa, big.mark = ","),
    paste(round(suhu_rata_rata, 2), "°C")
  )
)

# Menampilkan tabel dengan format yang rapi
kable(tabel_ringkasan, caption = "Tabel 1: Ringkasan Statistik Utama.")
```

# 2. Visualisasi Tren Tahunan
## Grafik di bawah ini menggambarkan tren jumlah kejadian bencana dan jumlah korban jiwa dari tahun ke tahun.

```{r}
# Menyiapkan data untuk plot tren
data_plot_tren <- data_laporan %>%
  group_by(tahun) %>%
  summarise(
    `Total Kejadian` = sum(Total_Kejadian, na.rm = TRUE),
    `Total Korban` = sum(Total_Korban, na.rm = TRUE)
  ) %>%
  pivot_longer(
    cols = c(`Total Kejadian`, `Total Korban`),
    names_to = "Kategori",
    values_to = "Jumlah"
  )

# Membuat plot tren dengan ggplot2
ggplot(data_plot_tren, aes(x = tahun, y = Jumlah, color = Kategori, group = Kategori)) +
  geom_line(size = 1.2) +
  geom_point(size = 3) +
  labs(
    title = paste("Tren Tahunan di", params$provinsi),
    subtitle = "Perbandingan Jumlah Kejadian Bencana dan Korban Jiwa",
    x = "Tahun",
    y = "Jumlah",
    color = "Legenda"
  ) +
  scale_color_manual(values = c("Total Kejadian" = "#FF851B", "Total Korban" = "#C93C3C")) +
  theme_minimal(base_size = 14) +
  theme(legend.position = "bottom")
```

# 3. Analisis Proporsi Bencana
## Diagram berikut menunjukkan proporsi setiap jenis bencana berdasarkan jumlah kejadian dan jumlah korban jiwa yang diakibatkannya.


```{r}
# Menyiapkan data untuk pie chart kejadian
data_pie_kejadian <- data_laporan %>%
  select(Banjir, `Cuaca ekstrem`, `Gelombang pasang / Abrasi`, `Kebakaran hutan dan lahan`, Kekeringan, Longsor) %>%
  summarise(across(everything(), sum, na.rm = TRUE)) %>%
  pivot_longer(cols = everything(), names_to = "Jenis_Bencana", values_to = "Total_Kejadian") %>%
  filter(Total_Kejadian > 0)

# Menyiapkan data untuk pie chart korban
data_pie_korban <- data_laporan %>%
  select(korban_Banjir:korban_Longsor) %>%
  summarise(across(everything(), sum, na.rm = TRUE)) %>%
  pivot_longer(cols = everything(), names_to = "Jenis_Bencana", values_to = "Jumlah_Korban") %>%
  mutate(
    Jenis_Bencana = str_replace(Jenis_Bencana, "^korban_", ""),
    Jenis_Bencana = str_replace_all(Jenis_Bencana, "_", " ")
  ) %>%
  filter(Jumlah_Korban > 0)


# Membuat plot kejadian (kiri)
plot1 <- ggplot(data_pie_kejadian, aes(x = "", y = Total_Kejadian, fill = Jenis_Bencana)) +
  geom_bar(stat = "identity", width = 1) +
  coord_polar("y", start = 0) +
  theme_void(base_size = 12) +
  labs(title = "Proporsi Jumlah Kejadian") +
  geom_text(aes(label = scales::percent(Total_Kejadian/sum(Total_Kejadian))), 
            position = position_stack(vjust = 0.5), color="white", size=4) +
  theme(legend.position = "bottom")

# Membuat plot korban (kanan)
plot2 <- ggplot(data_pie_korban, aes(x = "", y = Jumlah_Korban, fill = Jenis_Bencana)) +
  geom_bar(stat = "identity", width = 1) +
  coord_polar("y", start = 0) +
  theme_void(base_size = 12) +
  labs(title = "Proporsi Korban Jiwa") +
  geom_text(aes(label = scales::percent(Jumlah_Korban/sum(Jumlah_Korban))), 
            position = position_stack(vjust = 0.5), color="white", size=4) +
  theme(legend.position = "bottom")

# Menggabungkan dua plot menjadi satu gambar
gridExtra::grid.arrange(plot1, plot2, ncol = 2)
```

# 4. Data Rinci
## Tabel di bawah ini menampilkan 10 baris pertama dari data yang digunakan untuk menghasilkan laporan ini.

```{r}
# Menampilkan sampel data
data_tabel_rinci <- params$data %>%
  select(provinsi, tahun, suhu_rata2, curah_hujan, Total_Kejadian, Total_Korban) %>%
  rename(
    Provinsi = provinsi,
    Tahun = tahun,
    `Suhu (°C)` = suhu_rata2,
    `Curah Hujan (mm)` = curah_hujan,
    `Jml Kejadian` = Total_Kejadian,
    `Jml Korban` = Total_Korban
  )

kable(head(data_tabel_rinci, 10), caption = "Tabel 2: Sampel Data Rinci.")
```

