---
title: "Laporan Analisis Regresi Linear"
author: "Dashboard Analisis Iklim - Kelompok 6"
date: "`r format(Sys.time(), '%d %B %Y')`"
output: 
  word_document:
    toc: true
    number_sections: true
params:
  provinsi: NULL
  dep_var: NULL
  indep_vars: NULL
  trans_dep: NULL
  trans_indep: NULL
  model: NULL
  data: NULL
  assumptions: NULL
---

```{r setup, include=FALSE}
# Opsi global untuk membuat laporan bersih
knitr::opts_chunk$set(echo = FALSE, warning = FALSE, message = FALSE, fig.align = 'center')

# Memuat semua library yang dibutuhkan untuk laporan ini
library(dplyr)
library(knitr)
library(broom) # Untuk merapikan output model
```

# Analisis Regresi:
Laporan ini menyajikan hasil analisis regresi linear untuk wilayah r params$provinsi. Analisis ini bertujuan untuk memodelkan hubungan antara variabel dependen dan independen yang telah dipilih.

Spesifikasi Model:

Variabel Dependen (Y): r params$dep_var

Variabel Independen (X): r paste(params$indep_vars, collapse = ", ")

Transformasi Y: r params$trans_dep

Transformasi X: r params$trans_indep

# Ringkasan Model Regresi
## Tabel berikut menampilkan ringkasan statistik dari model regresi yang dihasilkan, termasuk koefisien, standar error, nilai-t, dan p-value.

```{r}
# Mengakses model yang sudah di-fit dari Shiny
model <- params$model

# Tampilkan ringkasan model jika valid
if (inherits(model, "lm")) {
  # Gunakan broom::tidy untuk merapikan output summary
  summary_df <- broom::tidy(model)
  kable(summary_df, caption = "Tabel 1: Ringkasan Koefisien Model Regresi.", digits = 4)
} else {
  "Model regresi tidak dapat dibuat. Periksa kembali pilihan variabel atau transformasi Anda."
}

```

## Interpretasi Koefisien

```{r}
model <- params$model
dep_var <- params$dep_var
indep_vars <- params$indep_vars

if (inherits(model, "lm")) {
  coef_summary <- summary(model)$coefficients
  interpretasi_list <- list()
  
  for (i in 2:nrow(coef_summary)) {
    var_name <- indep_vars[i - 1]
    beta <- coef_summary[i, 1]
    pval <- coef_summary[i, 4]
    
    signif <- if (pval < 0.01) "sangat signifikan" else if (pval < 0.05) "signifikan" else "tidak signifikan"
    arah <- if (beta > 0) "meningkatkan" else "menurunkan"
    
    kalimat <- paste0(
      "Setiap kenaikan 1 unit pada **", var_name, "** diprediksi akan **", arah, "** nilai **", 
      dep_var, "** sebesar **", round(abs(beta), 4), "**, dengan asumsi variabel lain konstan. Pengaruh ini bersifat **", signif, "** (p-value = ", round(pval, 4), ")."
    )
    interpretasi_list <- append(interpretasi_list, kalimat)
  }
  
  cat(paste("*", unlist(interpretasi_list), collapse = "\n\n"))
}
```

# Diagnostik Plot
## Grafik diagnostik di bawah ini digunakan untuk memeriksa asumsi-asumsi penting dari model regresi linear secara visual.

```{r}
model <- params$model

if (inherits(model, "lm")) {
  # Mengatur layout plot menjadi 2x2
  par(mfrow = c(2, 2))
  plot(model)
  # Mengembalikan layout ke default
  par(mfrow = c(1, 1))
}
```

# Ringkasan Pemeriksaan Uji Asumsi Klasik
## Tabel berikut merangkum hasil pengujian asumsi klasik yang telah dilakukan pada model regresi.
```{r}
# Mengakses hasil uji asumsi dari Shiny
assumptions <- params$assumptions

if (!is.null(assumptions)) {
  status_homo <- if(assumptions$homoskedastisitas) "✓ TERPENUHI" else "✗ TIDAK TERPENUHI"
  status_normal <- if(assumptions$normalitas) "✓ TERPENUHI" else "✗ TIDAK TERPENUHI"
  status_multi <- if(assumptions$multikolinearitas) "✓ TERPENUHI" else "✗ TIDAK TERPENUHI"
  status_auto <- if(assumptions$autokorelasi) "✓ TERPENUHI" else "✗ TIDAK TERPENUHI"
  
  tabel_asumsi <- data.frame(
    Asumsi = c("Homoskedastisitas", "Normalitas Residual", "Non-multikolinearitas", "Non-autokorelasi"),
    Status = c(status_homo, status_normal, status_multi, status_auto)
  )
  
  kable(tabel_asumsi, caption = "Tabel 2: Hasil Pemeriksaan Uji Asumsi Klasik.")
} else {
  "Hasil uji asumsi tidak tersedia."
}
```





