---
title: "Laporan Analisis Bencana Spesifik"
author: "Dashboard Analisis Iklim - Kelompok 6"
date: "`r format(Sys.time(), '%d %B %Y')`"
output: 
  word_document:
    toc: true
    number_sections: true
params:
  bencana: "Banjir"
  tahun_awal: 2020
  tahun_akhir: 2024
  data: NULL
---

```{r setup, include=FALSE}
# Opsi global untuk membuat laporan bersih
knitr::opts_chunk$set(echo = FALSE, warning = FALSE, message = FALSE, fig.align = 'center')

# Memuat semua library yang dibutuhkan untuk laporan ini
library(dplyr)
library(ggplot2)
```

# 1. Ringkasan Statistik Utama
## Tabel berikut menampilkan metrik-metrik utama yang dihitung dari data yang telah difilter, mereplikasi nilai yang ditampilkan pada Info Box di dashboard.

```{r}
# Mengakses data yang dikirim dari Shiny
data_laporan <- params$data

# Menghitung metrik ringkasan
total_kejadian_spesifik <- sum(data_laporan$bencana_spesifik, na.rm = TRUE)
total_korban_spesifik <- sum(data_laporan$korban_spesifik, na.rm = TRUE)

provinsi_terdampak <- data_laporan %>%
  group_by(provinsi) %>%
  summarise(total_kejadian = sum(bencana_spesifik, na.rm = TRUE)) %>%
  arrange(desc(total_kejadian)) %>%
  slice(1) %>%
  pull(provinsi)

# Menangani kasus jika tidak ada provinsi terdampak
if (length(provinsi_terdampak) == 0) {
  provinsi_terdampak <- "Tidak Ada"
}

# Membuat tabel ringkasan
tabel_ringkasan <- data.frame(
  Indikator = c(paste("Total Kejadian", params$bencana), paste("Total Korban Jiwa Akibat", params$bencana), "Provinsi Paling Terdampak"),
  Nilai = c(
    format(total_kejadian_spesifik, big.mark = ","),
    format(total_korban_spesifik, big.mark = ","),
    provinsi_terdampak
  )
)

# Menampilkan tabel dengan format yang rapi
kable(tabel_ringkasan, caption = "Tabel 1: Ringkasan Statistik Utama Bencana.", col.names = c("Indikator", "Nilai"))
```

# 2. Visualisasi Tren Tahunan
## Grafik di bawah ini menggambarkan tren jumlah kejadian bencana dan jumlah korban jiwa dari tahun ke tahun.

```{r}
# Menyiapkan data untuk plot tren
data_plot_tren <- data_laporan %>%
  group_by(tahun) %>%
  summarise(
    `Jumlah Kejadian` = sum(bencana_spesifik, na.rm = TRUE),
    `Jumlah Korban Jiwa` = sum(korban_spesifik, na.rm = TRUE)
  )

# Plot Tren Kejadian
plot_kejadian <- ggplot(data_plot_tren, aes(x = tahun, y = `Jumlah Kejadian`)) +
  geom_line(color = "#3c8dbc", size = 1.2) +
  geom_point(color = "#3c8dbc", size = 3) +
  labs(
    title = paste("Tren Kejadian", params$bencana, "per Tahun"),
    x = "Tahun",
    y = "Jumlah Kejadian"
  ) +
  theme_minimal(base_size = 14)

# Plot Tren Korban
plot_korban <- ggplot(data_plot_tren, aes(x = tahun, y = `Jumlah Korban Jiwa`)) +
  geom_line(color = "#dd4b39", size = 1.2) +
  geom_point(color = "#dd4b39", size = 3) +
  labs(
    title = paste("Tren Korban Jiwa Akibat", params$bencana, "per Tahun"),
    x = "Tahun",
    y = "Jumlah Korban Jiwa"
  ) +
  theme_minimal(base_size = 14)

# Menggabungkan dua plot
gridExtra::grid.arrange(plot_kejadian, plot_korban, ncol = 1)
```

# 3. Peringkat Provinsi Paling Terdampak
## Grafik bar berikut menampilkan 10 provinsi dengan jumlah kejadian bencana terbanyak selama periode yang dipilih.

```{r}
# Menyiapkan data untuk bar chart
data_plot_top <- data_laporan %>%
  group_by(provinsi) %>%
  summarise(total_kejadian = sum(bencana_spesifik, na.rm = TRUE)) %>%
  filter(total_kejadian > 0) %>%
  arrange(desc(total_kejadian)) %>%
  slice_head(n = 10)

# Membuat plot
ggplot(data_plot_top, aes(x = reorder(provinsi, total_kejadian), y = total_kejadian)) +
  geom_bar(stat = "identity", fill = "#007BFF") +
  coord_flip() + # Membuat bar chart horizontal
  labs(
    title = paste("Top 10 Provinsi Terdampak", params$bencana),
    x = "Provinsi",
    y = paste("Total Kejadian", params$bencana)
  ) +
  geom_text(aes(label = total_kejadian), hjust = -0.2, color = "black", size = 4) +
  theme_minimal(base_size = 14)
```

