---
title: "Laporan Analisis Korelasi Antar Variabel"
author: "Dashboard Analisis Iklim - Kelompok 6"
date: "`r format(Sys.time(), '%d %B %Y')`"
output: 
  word_document:
    toc: true
    number_sections: true
params:
  provinsi: "Indonesia"
  variabel: NULL
  data: NULL
  trans_dep: "none"
  trans_indep: "none"
---

```{r setup, include=FALSE}
# Opsi global untuk membuat laporan bersih
knitr::opts_chunk$set(echo = FALSE, warning = FALSE, message = FALSE, fig.align = 'center')

# Memuat semua library yang dibutuhkan untuk laporan ini
library(dplyr)
library(ggplot2)
library(knitr)
```

# Analisis Korelasi untuk Wilayah:
## Laporan ini menyajikan analisis korelasi untuk variabel-variabel yang dipilih. Data yang digunakan dalam laporan ini dihasilkan secara dinamis berdasarkan filter provinsi dan opsi transformasi yang dipilih pada dashboard.

# Visualisasi Hubungan: Scatter-Matrix
## Grafik scatter-matrix di bawah ini menampilkan hubungan antar setiap pasang variabel yang dipilih. Diagonalnya menunjukkan distribusi kepadatan (densitas) dari masing-masing variabel.
```{r}
# Mengakses data yang sudah difilter dan ditransformasi dari Shiny
data_laporan <- params$data

# Membuat plot ggpairs
ggpairs(data_laporan)
```

# Tabel Matriks Korelasi
## Tabel berikut menunjukkan nilai koefisien korelasi Pearson untuk setiap pasang variabel. Nilai berkisar dari -1 (korelasi negatif sempurna) hingga +1 (korelasi positif sempurna).

```{r}
# Menghitung matriks korelasi
cor_mat <- round(cor(data_laporan, use = "pairwise.complete.obs"), 3)

# Menampilkan tabel dengan format yang rapi
kable(cor_mat, caption = "Tabel 1: Matriks Korelasi Pearson.")
```

# Interpretasi Hasil Korelasi
## Berikut adalah interpretasi teks dari setiap hubungan korelasi yang ditampilkan pada matriks di atas.

```{r}
# Mengakses variabel yang diperlukan
vars <- params$variabel
cor_matrix <- cor(data_laporan, use = "pairwise.complete.obs")

# Membuat daftar interpretasi
interpretasi_list <- list()

if (length(vars) >= 2) {
  for (i in 1:(length(vars) - 1)) {
    for (j in (i + 1):length(vars)) {
      nilai <- cor_matrix[i, j]
      
      # Menentukan kekuatan hubungan
      strength <- ifelse(abs(nilai) < 0.3, "lemah",
                         ifelse(abs(nilai) < 0.7, "sedang", "kuat"))
      
      # Menentukan arah hubungan
      direction <- ifelse(nilai > 0, "positif", "negatif")
      
      # Membuat kalimat interpretasi
      kalimat <- paste0(
        "Hubungan antara **", vars[i], "** dan **", vars[j], "** bersifat **", 
        strength, " ", direction, "** dengan nilai korelasi **", round(nilai, 3), "**."
      )
      interpretasi_list <- append(interpretasi_list, kalimat)
    }
  }
}

# Menampilkan interpretasi sebagai daftar bullet point
cat(paste("*", unlist(interpretasi_list), collapse = "\n"))
```


